【裁判字號】    89,易,1473
【裁判日期】    890615
【裁判案由】    傷害
【裁判全文】
臺灣臺中地方法院刑事判決                        八十九年度易字第一四七三號
    公  訴  人  台灣台中地方法院檢察署檢察官
    被      告  甲○○
右列被告因家庭暴力之傷害案件，經檢察官提起公訴（八十九年度偵字第五一二三號
）暨移送併辦（八十九年度偵字第五四一九號），本院判決如左：
    主  文
甲○○連續傷害人之身體，處拘役伍拾玖日，如易科罰金，以參佰元折算壹日。
    事  實
一、甲○○係乙○○之夫，二人間具有家庭暴力防治法第三條第一款所定之家庭成員
    關係，平日感情不睦，常因細故爭吵，民國（下同）八十九年二月四日晚上六時
    許，適逢除夕夜，甲○○於台中縣后里鄉○○村○○路三十一巷八弄六號住處三
    樓房間內，要求乙○○與其家人圍爐吃年夜飯，遭乙○○拒絕，甲○○憤怒之餘
    ，遂基於普通傷害之概括犯意，持塑膠糖果罐毆打乙○○之頭部、臉部，並抓住
    乙○○頭髮往牆壁上撞去，復於翌（五）日上午八、九時許，在上址三樓房間內
    ，因乙○○服用安眠藥稍晚起床，甲○○以前夜乙○○未為其打氣加油，致其賭
    博輸錢，又發生爭執，再度將乙○○推倒在地，並以手毆打乙○○之臉部，致乙
    ○○因而受有前額二Ⅹ０．二公分、下頷二Ⅹ二公分及右眼二Ⅹ二公分瘀青之傷
    害。
二、案經被害人乙○○訴請臺灣臺中地方法院檢察署檢察官偵查起訴暨移送併辦。
    理  由
一、訊據被告甲○○固坦承伊與告訴人因細故發生爭執之事實，惟矢口否認有何傷害
    犯行，辯稱：八十九年二月四日伊叫告訴人吃飯，告訴人拒絕要回娘家，伊有拉
    住告訴人，翌日上午，告訴人看起來很昏沈，伊不知告訴人是否服藥自殺，便扶
    告訴人起來，用手拍告訴人的臉部云云。然查，右開犯罪事實，業據告訴人乙○
    ○迭自警訊、檢察官偵訊迄至本院審理時指訴歷歷，有各該訊問筆錄在卷可按，
    復有診斷證明書一紙在卷可稽，被告於檢察官偵訊時亦供承伊於八十九年二月四
    日有將告訴人拉倒致受傷等情，被告雖另舉證人莊秀鶯、丙○○○欲證明八十九
    年二月五日未毆打告訴人之事實，證人確亦均陳稱：當時伊等拜拜完下來後（被
    告住家二樓乃神壇），就看見告訴人自樓下衝下來，被告母親抓住她，她就在一
    樓客廳內持餅乾盒砸自己的頭，後又自己去撞牆壁，並未看到被告毆打告訴人等
    詞，然告訴人指訴被告毆打地點係於三樓房間內，證人所述情節縱然屬實（為告
    訴人堅詞否認），亦屬案發後的過程，自無從作為案發時被告未毆打告訴人之有
    利認定。況於告訴人質疑證人莊秀鶯證詞，並當場質問：伊自樓上下來時，有告
    訴莊秀鶯伊遭被告毆打之事實，證人莊秀鶯卻說被先生打有啥不可以? 後，經本
    院訊問證人莊秀鶯是否作上開表示，證人莊秀鶯則稱：當時告訴人說她被先生打
    ，伊有說二十九日、三十日係除夕圍爐夜，她不加入圍爐，公婆不說話就不錯了
    ，被先生打也沒啥不對等詞。查告訴人案發時既於甫自三樓下樓後，隨即對一樓
    在場之莊秀鶯為上開遭被告毆打之表示，而衡諸常情，女性在婆家遭受先生欺侮
    ，為免婆家迴護先生，如無法立即對娘家親戚訴說苦楚，對與被告親近之親友敘
    述過程，以求得援助，尚與常情不相違背，告訴人亦毋庸預先設詞誣陷被告，而
    故對前往拜拜之莊秀鶯（據告訴人陳稱莊女與被告之母係遠親關係）陳述遭毆之
    事實，以利其將來訴訟之進行，應認告訴人指陳確實遭受被告毆打一節屬實，而
    非被告所指輕拍其臉頰之舉動而已。況被告前即曾於八十八年七月十日及同年八
    月十日毆打告訴人，經告訴人撤回告訴後，經檢察官為不起訴處分確定，有台灣
    台中地方法院檢察署八十八年度偵字第一八九四一號不起訴處分書一份在卷可稽
    ，如告訴人確有存心誣陷被告，當不需撤回該件告訴，益徵被告前揭所辯，顯係
    事後卸責之詞，不足採信，本件事證明確，被告犯行洵堪認定。
二、查被告與告訴人係夫妻，為被告所自白，二人具有家庭暴力防治法第三條第一款
    所定家庭成員關係，被告毆打告訴人致其受傷之行為，核係犯家庭暴力防治法第
    二條第二項、刑法第二百七十七條第一項家庭暴力之普通傷害罪。其先後二次犯
    行，時間緊接，手段相同，所犯構成要件復相同，顯係基於概括犯意反覆為之，
    為連續犯，依刑法第五十六條規定以一罪論，並依法加重其刑，公訴人認被告係
    另行起意，容有未洽，附此敘明。爰審酌被告與告訴人係夫妻，向來不睦，案發
    當日復因圍爐問題而有糾紛，告訴人不參與國人重視之圍爐，態度不佳固然不是
    ，然被告應當好言規勸，而非出手毆打，且於翌日復又毆打一次，實非為人夫所
    當為，暨考其犯罪手段、方法及告訴人所受傷勢，乃至被告事後飾詞否認犯行，
    毫無悔悟之心等一切情狀，量處如主文所示之刑，並諭知易科罰金之折算標準。
三、公訴人另就同一事實移送併辦，本院自得一併審理，併此敘明。
據上論斷，應依刑事訴訟法第二百九十九條第一項前段，刑法第五十六條、第二百七
十七條第一項、第四十一條，罰金罰鍰提高標準條例第一條前段、第二條前段，判決
如主文。
中    華    民    國    八十九    年      六          月    十五        日
                                    台灣台中地方法院刑事第三庭
                                        法  官  賴妙雲
右正本證明與原本無異。
如不服本判決，應於送達後十日內向本院提出上訴狀(須附繕本)，上訴於台灣高等
法院台中分院。
                                          書記官
中    華    民    國      八十九      年      六        月    十九      日
附錄本案論罪科刑法條全文
刑法第二百七十七條第一項
    傷害人之身體或健康者，處三年以下有期徒刑、拘役或一千元以下罰金。


司法院資訊處製作；財團法人民間司法改革基金會備份。
